臺灣新北地方法院刑事判決
111年度審金訴字第128號
公  訴  人  臺灣新北地方檢察署檢察官
被      告  蘇振豪


上列被告因違反洗錢防制法等案件，經檢察官提起公訴（111年
度偵緝字第1261號），被告於準備程序中就被訴事實為有罪之陳
述，經本院合議庭裁定改以簡式審判程序審理，判決如下：
    主  文
蘇振豪幫助犯洗錢防制法第十四條第一項之洗錢罪，處有期徒刑
貳月，併科罰金新臺幣壹萬元，罰金如易服勞役，以新臺幣壹仟
元折算壹日。
    事實及理由
一、蘇振豪明知金融機構帳戶係供自己使用之重要理財工具，關
    係個人財產、信用之表徵，且購物平台帳號係供個人購買或
    販賣商品之用，可預見若將金融機構帳戶及購物平台帳號交
    與他人使用，而未加以闡明正常用途，極易被利用為與財產
    有關之犯罪工具，遮斷資金流動軌跡，以掩飾、隱匿犯罪所
    得財物之目的，竟基於縱使他人以其金融機構帳戶及購物平
    台帳號自境外輸入偽農藥，以及掩飾、隱匿犯罪所得財物等
    犯罪目的使用，亦不違背其本意之幫助輸入偽農藥及幫助洗
    錢之不確定故意，於民國109年6月17日，在不詳地點，以不
    詳之方式，將向第一商業銀行申辦帳號00000000000號帳戶
    （下稱本案帳戶）及蝦皮購物平台「skkeuu38w」帳號（下
    稱本案帳號），提供與姓名、年籍不詳、自稱「賴志彬」之
    大陸地區人民使用，容任他人作為自境外輸入偽農藥之犯罪
    工具並掩飾、隱匿不法所得之去向。而「賴志彬」取得本案
    帳戶及本案帳號後，即透過蝦皮購物平台賣場輸入並販賣大
    陸地區產製之「苯醚甲環唑」、「唑醚甲硫靈」、「植物營
    養液」等偽農藥，蘇振豪則於109年11月24日18時2分許，幫
    助「賴志彬」收取蝦皮購物平台之撥款金額新臺幣60,803元
    ，並於109年12月8日15時8分許，提領上開款項匯與「賴志
    彬」。
二、證據：
  ㈠被告蘇振豪於調詢、偵查、本院準備程序及審理時之自白。
  ㈡行政院農業委員會動植物防疫檢疫局109年6月1日防檢三字第
    1091408278號函、海洋委員會海巡署偵防分署彰化查緝隊10
    9年10月5日偵彰化字第1092200950號函、行政院農業委員會
    農業藥物毒物試驗所109年12月14日藥試殘字第1092621240
    號函各1份。
  ㈢海洋委員會海巡署偵防分署彰化查緝隊110年2月1日偵彰化字
    第1102200153號函、新加坡商蝦皮娛樂電商有限公司台灣分
    公司110年2月20日蝦皮電商字第0210220012S號函、111年6
    月29日蝦皮電商字第0220629003S號函各1份。
  ㈣被告提出之委託聲明書1份。
  ㈤本案搜索、扣押筆錄、扣押物品目錄表1份。
  ㈥本案帳戶之客戶資料及交易明細表。
三、論罪科刑：
  ㈠按幫助犯之成立，主觀上以幫助之意思，對於正犯資以助力
    ，而未參與實施犯罪之行為者而言。查被告提供本案帳戶及
    本案帳號與「賴志彬」，供作輸入偽農藥之工具使用，所實
    行者非屬輸入偽農藥、掩飾、隱匿犯罪所得之構成要件行為
    ，且基於幫助之不確定故意為之。是核被告所為，係犯刑法
    第30條第1項前段、農藥管理法第47條第1項之幫助輸入偽農
    藥罪及刑法第30條第1項前段、洗錢防制法第14條第1項之幫
    助洗錢罪。
  ㈡被告以一行為提供本案帳戶、本案帳號，供「賴志彬」輸入
    偽農藥並販賣得利，係以一行為同時觸犯幫助輸入偽農藥罪
    及數幫助洗錢罪，侵害不同之法益，為想像競合犯。按依主
    刑之重輕標準，刑法第35條第2項規定：「同種之刑，以最
    高度之較長或較多者為重。」則觀之農藥管理法第47條第1
    項之輸入偽農藥罪及洗錢防制法第14條第1項之洗錢罪之法
    定刑度，洗錢罪之最重主刑顯然重於輸入偽農藥罪，故兩者
    競合時應從一重以洗錢罪論處，起訴書認應從一重論以幫助
    輸入偽農藥罪處斷，容有誤會。
  ㈢按犯前2條之罪，在偵查或審判中自白者，減輕其刑，洗錢防
    制法第16條第2項定有明文。被告於本院審理時對於所犯同
    法第14條第1項之罪均自白不諱，依前開規定，應予減輕其
    刑。又被告既係對正犯資以助力而未參與犯罪構成要件行為
    之實行，為洗錢罪之幫助犯，爰依刑法第30條第2項之規定
    ，按正犯之刑減輕之，並依刑法第70條規定遞減之。　
  ㈣爰審酌被告無視政府明令公告禁止輸入偽劣農藥之法令，竟
    提供本案帳戶及本案帳號與他人使用，致大陸地區之人民用
    以作為輸入偽農藥犯罪工具，對自然生態環境產生危害，亦
    影響國家對於農藥管理秩序之建立及維持，且造成執法人員
    難以追查該輸入偽農藥者之真實身分，並擾亂金融交易往來
    秩序，所為應予非難，惟被告犯後坦承犯行，態度尚可，兼
    衡被告個人戶籍資料查詢結果註記高職畢業之教育程度、於
    警詢中自陳小康之家庭經濟狀況、於審理中自陳現從事LED
    安裝工程、有年邁雙親及小孩需照顧、已離婚之生活狀況，
    並考量本件輸入、販賣偽農藥之種類、性質、數量、行為延
    續期間、對於社會秩序及法益所生侵害之程度等一切情狀，
    量處如主文所示之刑，並就罰金部分諭知罰金易服勞役之折
    算標準。又被告所犯幫助洗錢罪雖經本院諭知有期徒刑6月
    以下之刑度，然該罪名因非「最重本刑為5年以下有期徒刑
    以下之刑之罪」，與刑法第41條第1項規定得易科罰金之要
    件即有不符，故不諭知易科罰金之折算標準；惟本院宣告之
    主刑既為有期徒刑2月，依刑法第41條第3項之規定，得依同
    條第2項折算規定易服社會勞動。
四、按犯罪所得，屬於犯罪行為人者，沒收之，刑法第38條之1
    第1項前段定有明文。查本案並無證據足認被告提供本案帳
    戶及本案帳號，獲有任何報酬或利益，基於「有疑利於被告
    」原則，難認被告有何犯罪所得，自不生犯罪所得應予沒收
    之問題。至本案偽農藥，依農藥管理法第55條規定，應由主
    管機關沒入，是本院不另為沒收宣告之諭知。
據上論斷，應依刑事訴訟法第273條之1第1項、第299條第1項前
段，判決如主文。
本案經檢察官陳玟瑾偵查起訴，由檢察官宋有容到庭執行公訴。
中　　華　　民　　國　　111 　年　　11　　月　　28　　日
                  刑事第二十三庭  法  官  龔書安
上列正本證明與原本無異。
如不服本判決，應於判決送達後20日內敘明上訴理由，向本院提
出上訴狀 (應附繕本) ，上訴於臺灣高等法院。其未敘述上訴理
由者，應於上訴期間屆滿後20日內向本院補提理由書「切勿逕送
上級法院」。
                                  書記官  石秉弘
中　　華　　民　　國　　111 　年　　11　　月　　29　　日
附錄本案論罪科刑法條全文：
中華民國刑法第30條
幫助他人實行犯罪行為者，為幫助犯。雖他人不知幫助之情者，
亦同。
幫助犯之處罰，得按正犯之刑減輕之。
　
農藥管理法第7條
本法所稱偽農藥，指農藥有下列各款情形之一者：
一、未經核准擅自製造、加工、輸入或仿冒國內外產品。
二、摻雜其他有效成分之含量超過中央主管機關所定之限量基準
    。
三、抽換國內外產品。
四、塗改或變更有效期間之標示。
五、所含有效成分之名稱與核准不符。
　　
農藥管理法第47條
製造、加工、分裝或輸入第7條第1款之偽農藥者，處6月以上5年
以下有期徒刑，併科新臺幣1百萬元以上5百萬元以下罰金。
前項之未遂犯罰之。

洗錢防制法第14條
有第二條各款所列洗錢行為者，處7年以下有期徒刑，併科新臺
幣5百萬元以下罰金。
前項之未遂犯罰之。
前二項情形，不得科以超過其特定犯罪所定最重本刑之刑。